【裁判字號】    97,易,40
【裁判日期】    970215
【裁判案由】    竊盜
【裁判全文】
臺灣高雄地方法院刑事判決                97年度易字第40號
公  訴  人  臺灣高雄地方法院檢察署檢察官
被      告  丙○○
                    （現另案羈押於臺灣高雄看守所）
上列被告因竊盜案件，經檢察官提起公訴（96年度偵字第33222
號），本院判決如下：
    主  文
丙○○犯竊盜罪，累犯，處有期徒刑肆月，如易科罰金，以新臺
幣壹千元折算壹日。又犯竊盜罪，累犯，處有期徒刑參月，如易
科罰金，以新臺幣壹千元折算壹日。應執行有期徒刑陸月，如易
科罰金，以新臺幣壹千元折算壹日。
    事  實
一、丙○○前於民國91年間，因連續施用第一、二級毒品案件，
    經本院以91年度訴字第1566號判決分別判處有期徒刑10月、
    5 月，並定應執行刑為1 年2 月確定；復於92年間因施用第
    二級毒品案件，經本院以93年度簡字第770 號判決判處有期
    徒刑5 月確定，上開2 案合併執行，於94年2 月4 日因縮短
    刑期假釋出監，假釋期間付保護管束，於94年3 月6 日保護
    管束期滿假釋未經撤銷，未執行之刑以已執行論。詎其仍不
    知悔改，竟意圖為自己不法之所有，於96 年7月3 日6 時30
    分許，在高雄縣林園鄉○○村○○○路495 巷口，徒手竊取
    乙○○停放於上址、車牌號碼YT-4595 號自用小客車1 部；
    又於同日23時許，駕駛上開竊得之自用小客車，行經高雄縣
    大寮鄉○○村○○路14之27號前，徒手竊取丁○○○所有放
    置於上址屋前門簷下門柱旁之燒金紙鐵筒1 個，供己使用，
    得手後旋即駕駛上開車輛逃逸。嗣高雄市政府警察局小港分
    局警員於96年7 月9 日21時50分許，在高雄市○○區○○路
    201 號前尋獲上開車牌號碼YT-4595 號自用小客車，經徵得
    乙○○同意，於該自用小客車駕車座後視鏡上採集指紋送驗
    ，始悉上情。
二、案經高雄市政府警察局小港分局報告臺灣高雄地方法院檢察
    署檢察官偵查起訴。
    理  由
一、被告丙○○對上揭徒手竊取丁○○○所有燒金紙鐵筒1 個之
    犯罪事實，坦承不諱，核與被害人丁○○○於警詢中證述相
    符，並有查獲現場照片4 張附卷可稽，足認被告關於此部分
    之自白與事實相符。另訊據被告雖否認有何竊取乙○○所有
    車牌號碼YT- 4595號自用小客車之犯行，並辯稱：伊並未竊
    取該車輛，係因自己的車子壞掉，96年7 月3 日才在「星河
    遊藝場」向綽號「大雄」的朋友借得該車輛，伊並答應晚上
    會將該車開到「星河遊藝場」還「大雄」云云。經查：
  (一)被告上開犯行有證人乙○○於警詢中之證述，並有內政部警
    政署刑事警察局96年8 月13日刑紋字第0960120758號鑑驗書
    、照片4 張在卷可佐，被告關於此部分犯行，堪予認定。
  (二)被告雖以前揭情詞置辯，惟被告對綽號「大雄」之人姓名、
    年籍資料及電話號碼均稱完全不知，衡之一般情理，顯然違
    反借貸之常理。再者，被告既不知悉「大雄」之電話號碼，
    又如何能確定返還該車輛時，「大雄」必在星河遊藝場，而
    該車輛係於96年7 月9 日始為警在高雄市○○區○○路201
    號前尋獲，與被告所辯伊答應「大雄」於96年7 月3 日晚上
    會將該車輛返還「大雄」云云，顯不相符。且若該車輛係綽
    號「大雄」之人所竊取，該人必恐為警查獲，焉會將該車輛
    借予不熟悉之被告，而提高自己為警循線查獲之風險。另該
    車輛經高雄市政府警察局小港分局警員於96年7 月9 日21時
    50分許，在高雄市○○區○○路201 號前尋獲，經勘查後於
    該車駕車座後視鏡上採得被告指紋1 枚，並未採集得其他可
    疑指紋，則被告所辯顯係卸責之詞，不足憑採。
二、核被告所為均係犯刑法第320 條第1 項竊盜罪。其先後2 次
    行竊，犯意各別，行為互殊，應分別予以論罪科刑。被告有
    如事實欄所載之前案科刑及執行紀錄，有卷附臺灣高等法院
    被告前案紀錄表可按，其受有期徒刑之執行完畢，5 年以內
    故意再犯有期徒刑以上之罪，均為累犯，應依刑法第47條第
    1 項之規定加重其刑。爰審酌被告不思以正當方式取得財物
    ，竟為圖一己之私，而竊取他人財物，造成他人財產上之損
    害，行為實有非是，犯後坦承竊取燒金紙鐵筒之犯行，否認
    竊取自用小客車之犯行，被告犯行所造成之損害非鉅，所竊
    得之車輛業經被害人領回等一切情狀，分別量處如主文所示
    之刑，均諭知易科罰金之折算標準，併定其執行刑及諭知科
    罰金之折算標準。
據上論斷，應依刑事訴訟法第299 條第1 項前段，刑法第320 條
第1 項、第47條第1 項、第41條第1 項前段、第51條第5 款，刑
法施行法第1 條之1 ，判決如主文。
本案經檢察官甲○○到庭執行職務。
中    華    民    國    97    年    2     月    15     日
                  刑事第一庭    法  官  王淑惠
以上正本證明與原本無異。
如不服本判決應於收受本判決後10日內向本院提出上訴書狀，並
應敘述具體理由，如未敘述上訴理由者，應於上訴期間屆滿後20
日內補提理由書狀於本院（均須按他造當事人之人數附繕本）「
切勿逕送上級法院」。
中    華    民    國    97    年     2    月    15    日
                                書記官  郭素蓉
附錄法條
刑法第320條
意圖為自己或第三人不法之所有，而竊取他人之動產者，為竊盜
罪，處5 年以下有期徒刑、拘役或5 百元以下罰金。
意圖為自己或第三人不法之利益，而竊佔他人之不動產者，依前
項之規定處斷。
前二項之未遂犯罰之。


司法院資訊處製作；財團法人民間司法改革基金會備份。
